臺灣雲林地方法院刑事判決　　　　　　　　　　　　　九十一年度交易字第四五號
　　公　訴　人　臺灣雲林地方法院檢察署檢察官
　　被　　　告　甲○○
右列被告因過失致死案件，經檢察官提起公訴（九十一年度偵字第八五二號），本院
判決如左：
    主  文
甲○○因過失致人於死，處有期徒刑柒月。緩刑參年。
    事  實
一、甲○○於民國（下同）九十一年二月十九日上午八時三十分許，駕駛車牌號碼Ｈ
    六─一五七九號自用小客車，沿雲林縣斗南鎮○○路由北往南方向行駛，途經斗
    南鎮○○里○○路六十號電線桿前，原應注意行車速度，應依標誌或標線之規定
    ，無標誌或標線者，在郊外道路時速不得超過六十公里；汽車在雙向二車道行駛
    時，應在遵行車道內行駛，在劃有分向限制線之路段，不得駛入來車之車道內。
    且應注意車前及左右狀況，隨時採取必要之安全措施，以保行車安全。而當時天
    候晴、白天視距良好、路面乾燥、無缺陷及障礙物，並無不能注意之情事。甲○
    ○竟疏未注意及此，仍以時速六十至七十公里之速度，超速行駛。且駕車行經上
    開肇事路段時，適有一隻小狗從其車道右側衝出，甲○○為閃避該隻小狗，又因
    車速過快，失控而駛入對向車道，亦疏未注意對向慢車道上有黃堯鳳娥騎乘腳踏
    車由南往北方向騎來，於是自小客車前方保險桿處撞擊黃堯鳳娥之腳踏車，使黃
    堯鳳娥人車倒地，黃堯鳳娥因而受有左胸部挫傷、肋骨骨折、下肢多處擦裂傷、
    表皮皮下出血、左小腿骨折等傷害，送醫途中傷重不治死亡。本件車禍後，甲○
    ○於有偵查犯罪職權之機關及公務員知悉其犯罪前，即自首承認其為肇事司機，
    並接受裁判。
二、案經黃堯鳳娥之夫乙○○訴由雲林縣警察局斗南分局報告臺灣雲林地方法院檢察
    署檢察官偵查起訴。
    理  由
一、右揭犯罪事實，業據被告甲○○於警訊、檢察官偵訊及本院審理時坦白承認，並
    有雲林縣警察局斗南分局四維派出所相驗案件初步調查報告表、道路交通事故調
    查報告表、衛生署雲林醫院抵院前死亡病患法醫參考資料各一紙及肇事現場暨車
    輛照片十張在卷可證。且被害人黃堯鳳娥因胸腔內出血致胸部挫傷，送醫途中不
    治死亡，亦經臺灣雲林地方法院檢察署檢察官率同法醫師相驗屬實，製有勘驗筆
    錄、相驗屍體證明書及驗斷書在卷可按。
二、按行車速度，依標誌或標線之規定，無標誌或標線者，在郊外道路時速不得超過
    六十公里；汽車在雙向二車道行駛時，均應在遵行車道內行駛；在劃有分向限制
    線之路段，不得駛入來車之車道內；且汽車行駛時，駕駛人應注意車前狀況，隨
    時採取必要之安全措施，道路交通安全規則第九十三條第一項第一款、第九十七
    條第一款、第二款、第九十四條第三項分別定有明文，被告駕車自應注意遵守上
    開規定。被告自白於前開時間，駕車行經肇事路段時，為閃避從其右側衝出之小
    狗，故將自小客車開到對向車道，當時因疏未注意被害人騎乘腳踏車在對向車道
    上，於是就撞到被害人等語。從卷附之現場圖及照片顯示，被告行向之對向車道
    上，遺留有被告緊急煞車之煞車痕，長二十二公尺。以此煞車距離對照交通部頒
    布之「一般公路汽車煞車距離、行車速度對照表」，車禍發生時，被告行車速度
    約六十五至七十公里。且肇事後被告自小客車，被害人之腳踏車、假牙、拖鞋及
    被告自小客車前方因撞擊而掉落之碎片等物，均散落在對向車道上等情，均足以
    證明被告之自白核與事實相符。又依卷附之道路交通事故調查報告表各項記載所
    示，案發當時天候晴、白天視距良好、路面乾燥、無缺陷及障礙物，並無不能注
    意之情形。被告竟未遵守交通法規，超速、違規跨越分向限制線行駛，且未注意
    車前狀況，隨時採取必要之安全措施，肇致本件車禍。是被告就本件車禍之發生
    ，顯有過失甚明。又被害人確因本件車禍傷重不治死亡，前已述及。則被害人之
    死亡與被告之過失行為間有相當因果關係，足以認定。從而，被告過失致人於死
    犯行，堪以認定。
三、核被告所為，係犯刑法第二百七十六條第一項之過失致死罪。被告肇事後，於有
    偵查犯罪職權之機關及公務員知悉其犯罪前，即報警處理，自首並接受裁判等情
    ，業經證人即至現場處理之警員沈銘鴻於本院審理時證述明確，合於自首之規定
    ，應依刑法第六十二條前段規定，減輕其刑。本院審酌被告駕車為閃避突然衝出
    之小狗，故將自小客車駛入對向車道，肇致被害人死亡之過失情節及所生危害重
    大。惟參酌被告前無犯罪紀錄，素行良好，有臺灣高等法院被告全國前案紀錄表
    可參。且犯後坦承犯罪，並與被害人家屬達成民事和解，有雲林縣斗南鎮調解委
    員會調解書一紙可佐，犯後態度良好等一切情狀，量處如主文所示之刑。又被告
    前未曾受有期徒刑以上刑之宣告，有上開被告前案紀錄表可考。其因過失致觸犯
    本罪，犯後復有悔意，經此審判教訓後，當知所警惕而無再犯之虞。是本院認所
    宣告之刑，以暫不執行為適當，爰併予宣告緩刑三年，以勵自新。
據上論斷，應依刑事訴訟法第二百九十九條第一項前段、刑法第二百七十六條第一項
、第六十二條前段、第七十四條第一款，罰金罰鍰提高標準條例第一條前段，判決如
主文。
本案經檢察官曾勁元到庭執行職務。
中      華      民      國      九十一      年      四      月  二十六  日
                                        臺灣雲林地方法院刑事第一庭
                                            審判長法官  康  樹  正
                                                  法官  黃  玉  清
                                                  法官  蔡  碧  蓉
右正本證明與原本無異。
如不服本判決，應於判決送達後十日內向本院提出上訴狀( 應附繕本 )。
                                                書記官  陳  善  永
中      華      民      國      九十一      年      四      月  二十六  日
附錄本案論罪科刑法條
刑法第二百七十六條第一項
因過失致人於死者，處二年以下有期徒刑、拘役或二千元以下罰金。
